【裁判字號】    88,交易,340
【裁判日期】    890107
【裁判案由】    業務過失傷害
【裁判全文】
臺灣嘉義地方法院刑事判決                        八十八年度交易字第三四號
    公訴人    臺灣嘉義地方法院檢察署檢察官
    被  告    丙○○
右列被告因業務過失傷害案件，經檢察官提起公訴（八十八年度偵字第八八八號），
本院判決如左︰
    主  文
丙○○從事業務之人，因業務上之過失傷害人，處有期徒刑肆月，如易科罰金，以參
佰元折算壹日。
    事  實
一、丙○○以賣菜為業，平日以駕駛自小貨車運菜為其附隨業務，為從事駕駛業務之
    人，於民國八十七年十二月五日（起訴書誤載為同年二月五日）下午，駕駛車牌
    Ｃ三─二一七六號自小貨車前往雲林縣西螺鎮採買蔬菜供賣菜之用，由嘉義縣大
    林鎮往雲林縣西螺鎮（起訴書載為斗南鎮）方向行駛，於同日上午九時五十分許
    ，途經嘉義縣大林鎮臺一線二四六公里六０三公尺處，本應注意車前狀況，並隨
    時採取必要之安全措施，且在雙向四車道行駛時，除準備停車或臨時停車外，不
    得駛出路面邊緣，應保持在車道內行使，而依當時情況並無不能注意之情事，竟
    疏未注意，因閃避前車不當，偏離車道行駛，其車前面右側由後追撞停放路旁向
    丁○○購買檳榔由甲○○所駕駛之ＣＯ─三三六二號自小貨車後面左側之後，甲○○所駕該車再撞及在車旁拿檳榔賣給甲○○之丁○○，造成丁○○受有骨盆骨
    折、顏面骨骨折等傷害，甲○○受有頭部外傷頭暈症之傷害。
二、案經丁○○、甲○○訴由嘉義縣警察局民雄分局報請臺灣嘉義地方法院檢察署檢
    察官偵查起訴。
    理  由
一、訊據被告丙○○對於其以賣菜為業，於右開時間駕駛右開自小貨車前往雲林縣西
    螺鎮採買蔬菜供賣菜之用，於右揭時、地駕駛右開自小貨車，由後追撞被害人甲○○所駕右開自小貨車發生車禍，致被害人甲○○受傷之事實坦承不諱，惟辯稱
    其只撞被害人甲○○所駕之自小貨車，不知有第三者，其所駕之自小貨車非營業
    車云云。查（一）被告前開之坦承，核與被害人甲○○於警訊時、偵查中及本院
    審理時指訴之情節相符。（二）被告所駕自小貨車車追撞停放路旁向丁○○購買
    檳榔由甲○○所駕駛之自小貨車後，甲○○所駕該車再撞及在車旁拿檳榔賣給甲○○之丁○○等情，業據被害人丁○○於警訊時及本院審理時指訴明確，核與證
    人即前往現場處理之嘉義縣警察局民雄分局溝背派出所主管乙○○於本院審理時
    結證之情節相符。（三）被告以賣菜為業，其平日以駕駛自小貨車運菜為其附隨
    業務，應為從事駕駛業務之人。此外，並有道路交通事故調查報告表一份、現場
    照片十一張及診斷證明書二份附於警卷可稽，事證明確，被告所辯尚非可採。
二、按汽車行駛時，駕駛人應注意車前狀況，並隨時採取必要之安全措施；又汽車在
    雙向四車道行駛時，除準備停車或臨時停車外，不得駛出路面邊緣，道路交通安
    全規則第九十四條第三項、第九十八條第一項第五款分別定有明文。查本件被告
    領有駕駛執照，自應知遵守上開規定，被告駕駛自小貨車行駛於雙向四車道，有
    前開調查報告表可按，途經右開肇事地點時，本應注意車前狀況，並隨時採取必
    要之安全措施，且在雙向四車道行駛時，除準備停車或臨時停車外，不得駛出路
    面邊緣，應保持在車道內行駛，而當時情況依道路交通事故調查報告表所示，天
    候晴朗，日間自然光線，道路直路無障礙物，柏油路面乾燥、無缺陷，且視距良
    好，並無不能注意之情事，竟疏未注意車前狀況，並隨時採取必要之安全措施，
    且在雙向四車道行駛時，因閃避前車不當，駛出路面邊緣，未保持在車道內行駛
    而肇事，其應負過失罪責甚明；而被害人甲○○將所駕自小貨車停放在路旁，向
    被害人丁○○購買檳榔，被害人甲○○、丁○○應無過失。本件經送臺灣省嘉雲
    區車輛行車事故鑑定委員會鑑定肇事責任之結果，亦認為：「一、丙○○駕駛自
    小貨車，偏離車道行駛，撞及路旁停車與行人，為肇事原因。二、甲○○、丁○○：無肇事因素。」，有該會八十八年四月十七日嘉鑑字第八八二三三號函所附
    鑑定意見書一份附於偵查卷可參。又送臺灣省車輛行車事故覆議鑑定委員會覆議
    結果，亦認為：「照原鑑定意見，惟意見一、文詞改為：『丙○○駕駛自小貨車
    閃避不當偏離車道行駛撞及路旁停車與行人，為肇事原因。』」，有該會八十八
    年十月十六日府覆議字第八八０六五二號函一份附於偵查卷可按。被害人甲○○
    、丁○○二人係因本件車禍而受傷，是被告之過失行為與被害人二人之受傷間，
    顯有相當因果關係。本件事證明確，被告犯行堪以認定。
三、核被告所為，係犯刑法第二百八十四條第二項前段之業務過失傷害罪。被告一過
    失行為同時致被害人二人受傷，為想像競合犯，應依刑法第五十五條規定從一重
    處斷。爰審酌被告應負全部過失責任、被害人二人無過失，被告之素行、犯罪所
    生之損害、迄今未與被害人二人達成和解及其犯罪後之態度等一切情狀，量處如
    主文所示之刑，並諭知易科罰金之折算標準。
據上論斷，應依刑事訴訟法第二百九十九條第一項前段、刑法第二百八十四條第二項
前段、第五十五條、第四十一條、罰金罰鍰提高標準條例第一條前段、第二條，判決
如主文。
本案經檢察官葉耿旭到庭執行職務。
中    華    民    國八十九      年      一      月      七      日
                                  臺灣嘉義地方法院刑事第一庭
                                      法  官  陳  清  溪
右正本證明與原本無異。
如不服本判決，應於判決送達後十日內向本院提出上訴狀( 應附繕本 )。
中    華    民    國        八十九      年      一      月      七      日
                                      書記官  吳  豐  生
附錄：
刑法第二百八十四條
因過失傷害人者，處六月以下有期徒刑、拘役或五百元以下罰金。致重傷者，處一年
以下有期徒刑、拘役或五百元下罰金。
從事業務之人，因業務上之過失傷害人者，處一年以下有期徒刑、拘役或一千元以下
罰金。致重傷者，處三年以下有期徒刑、拘役或二千元以下罰金。


司法院資訊處製作；財團法人民間司法改革基金會備份。
